---
title: " Raça/Cor: "
output: 
  flexdashboard::flex_dashboard:
 #   logo: figure/reconhecendosalvador.gif
    css: style.css
    theme: cosmo
#    social: menu
    orientation: columns
    vertical_layout: fill
#    source_code: embed
---



```{r setup, include=FALSE}
library(flexdashboard)
library(ggplot2)
library("readr")
library("dplyr")
library("tidyr")
library(ggthemes)
library(extrafont)
library(gganimate)
library(ggplotlyExtra)
library(plotly)
library(ggplotify)


library(echarts4r) # charts
library(tidyverse) # general use
library(lubridate) # dates and times
library(prophet) # forecasting




CENSO_SUP <- NULL
CENSO_SUP <- read_delim("data/educacao/CENSO_SUPERIOR/DM_ALUNO_2009_2018_CO_IES_by_ANO_TP_COR_RACA_TP_SEXO.csv",",",escape_double = FALSE,trim_ws = FALSE)
#CENSO_SUP$TP_SEXO <- ifelse(CENSO_SUP$TP_SEXO==1,"Feminino","Feminino")
CENSO_SUP$TP_SEXO <- ifelse(CENSO_SUP$TP_SEXO==1,"F","M")

# Transformacao da variavel numerica de acordo com o vocabulario 
CENSO_SUP$TP_COR_RACA <- ifelse(CENSO_SUP$TP_COR_RACA==0,"*NQD",
                                CENSO_SUP$TP_COR_RACA <- ifelse(CENSO_SUP$TP_COR_RACA==1,"Branca",CENSO_SUP$TP_COR_RACA <- ifelse(CENSO_SUP$TP_COR_RACA==2,"Preta",CENSO_SUP$TP_COR_RACA <- ifelse(CENSO_SUP$TP_COR_RACA==3,"Parda",CENSO_SUP$TP_COR_RACA <- ifelse(CENSO_SUP$TP_COR_RACA==4,"Amarela",CENSO_SUP$TP_COR_RACA <- ifelse(CENSO_SUP$TP_COR_RACA==5,"Indígena",CENSO_SUP$TP_COR_RACA <- ifelse(CENSO_SUP$TP_COR_RACA==9,"*NDI",NA)))))))

CONCLUINTES_SSA <- CENSO_SUP %>% filter(IN_CONCLUINTE==1)


```

O número de concluintes do sexo masculino (biológico - definição IBGE) 
desagregado por raça/cor (definição IBGE) está disponível no gráfico 
de barras.


Preta
================================
### <font size="5"> **Nº de concluintes em ensino superior - Sexo Feminino e Raça/Cor - Preta** </font>


```{r,eval=TRUE}


	objeto <- CONCLUINTES_SSA %>%
		filter(TP_COR_RACA %in% c("Preta")) %>%filter(TP_SEXO %in% c("F")) %>% 
  mutate(ANO =ANO_CENSO_SUP) %>%
  group_by(ANO) %>% 
  summarise(Concluintes =sum(value)) %>%
  ggplot(aes(x=ANO,y=Concluintes)) +
  geom_bar(stat = "identity",fill="#6cbfd3",color="#fac113") +
  labs(
    title = "",
    x = "Ano",
    y = "Nº"
  ) +
  theme(title = element_text(size = 12,colour = "#db4470"))+
  theme(axis.title.x=element_text(size=11)) +
  theme(axis.title.y=element_text(size=11)) +
  theme(legend.text=element_text(size =11)) +
  theme(axis.text=element_text(size =11))  +
  theme(legend.position = "none")+
  theme(panel.grid = element_blank(), axis.ticks.y = element_line())+
#  theme( axis.line = element_line(colour = "darkblue",
#                      size = 1, linetype = "solid"))+
  theme(panel.border = element_rect(fill=NA, color = "#64D2AA", size = 2))+
  theme(panel.background = element_rect(fill=NA,color = "gray70", size = 2),
        panel.grid.major = element_line(color = "gray70", size = .5),
        panel.grid.minor = element_line(color = "gray70", size = .25))+
  scale_x_continuous(breaks = seq(2009, 2018, by = 1))+
  theme(axis.text.x = element_text(angle = 25, vjust = 1.0, hjust = 1.0))

ggplotly(objeto)


```

Parda
================================
### <font size="5"> **Nº de concluintes em ensino superior - Sexo Feminino e Raça/Cor - Parda** </font>


```{r,eval=TRUE}

	objeto <- CONCLUINTES_SSA %>%
	filter(TP_COR_RACA %in% c("Parda")) %>%filter(TP_SEXO %in% c("F")) %>% 
  mutate(ANO =ANO_CENSO_SUP) %>%
  group_by(ANO) %>% 
  summarise(Concluintes =sum(value)) %>%
  ggplot(aes(x=ANO,y=Concluintes)) +
  geom_bar(stat = "identity",fill="#6cbfd3",color="#fac113") +
  labs(
    title = "",
    x = "Ano",
    y = "Nº"
  ) +
  theme(title = element_text(size = 12,colour = "#db4470"))+
  theme(axis.title.x=element_text(size=11)) +
  theme(axis.title.y=element_text(size=11)) +
  theme(legend.text=element_text(size =11)) +
  theme(axis.text=element_text(size =11))  +
  theme(legend.position = "none")+
  theme(panel.grid = element_blank(), axis.ticks.y = element_line())+
#  theme( axis.line = element_line(colour = "darkblue",
#                      size = 1, linetype = "solid"))+
  theme(panel.border = element_rect(fill=NA, color = "#64D2AA", size = 2))+
  theme(panel.background = element_rect(fill=NA,color = "gray70", size = 2),
        panel.grid.major = element_line(color = "gray70", size = .5),
        panel.grid.minor = element_line(color = "gray70", size = .25))+
  scale_x_continuous(breaks = seq(2009, 2018, by = 1))+
  theme(axis.text.x = element_text(angle = 25, vjust = 1.0, hjust = 1.0))

ggplotly(objeto)


```

Preta+Parda
================================
### <font size="5"> **Nº de concluintes em ensino superior - Sexo Feminino e Raça/Cor - Preta+Parda** </font>


```{r,eval=TRUE}

  objeto <- CONCLUINTES_SSA %>%
	filter(TP_COR_RACA %in% c("Preta","Parda")) %>%filter(TP_SEXO %in% c("F")) %>% 
  mutate(ANO =ANO_CENSO_SUP) %>%
  group_by(ANO) %>% 
  summarise(Concluintes =sum(value)) %>%
  ggplot(aes(x=ANO,y=Concluintes)) +
  geom_bar(stat = "identity",fill="#6cbfd3",color="#fac113") +
  labs(
    title = "",
    x = "Ano",
    y = "Nº"
  ) +
  theme(title = element_text(size = 12,colour = "#db4470"))+
  theme(axis.title.x=element_text(size=11)) +
  theme(axis.title.y=element_text(size=11)) +
  theme(legend.text=element_text(size =11)) +
  theme(axis.text=element_text(size =11))  +
  theme(legend.position = "none")+
  theme(panel.grid = element_blank(), axis.ticks.y = element_line())+
#  theme( axis.line = element_line(colour = "darkblue",
#                      size = 1, linetype = "solid"))+
  theme(panel.border = element_rect(fill=NA, color = "#64D2AA", size = 2))+
  theme(panel.background = element_rect(fill=NA,color = "gray70", size = 2),
        panel.grid.major = element_line(color = "gray70", size = .5),
        panel.grid.minor = element_line(color = "gray70", size = .25))+
  scale_x_continuous(breaks = seq(2009, 2018, by = 1))+
  theme(axis.text.x = element_text(angle = 25, vjust = 1.0, hjust = 1.0))

ggplotly(objeto)


```

Branca
================================
### <font size="5"> **Nº de concluintes em ensino superior - Sexo Feminino e Raça/Cor - Branca** </font>


```{r,eval=TRUE}

objeto <- CONCLUINTES_SSA %>%
	filter(TP_COR_RACA %in% c("Branca")) %>%filter(TP_SEXO %in% c("F")) %>% 
  mutate(ANO =ANO_CENSO_SUP) %>%
  group_by(ANO) %>% 
  summarise(Concluintes =sum(value)) %>%
ggplot(aes(x=ANO,y=Concluintes)) +
  geom_bar(stat = "identity",fill="#6cbfd3",color="#fac113") +
  labs(
    title = "",
    x = "Ano",
    y = "Nº"
  ) +
  theme(title = element_text(size = 12,colour = "#db4470"))+
  theme(axis.title.x=element_text(size=11)) +
  theme(axis.title.y=element_text(size=11)) +
  theme(legend.text=element_text(size =11)) +
  theme(axis.text=element_text(size =11))  +
  theme(legend.position = "none")+
  theme(panel.grid = element_blank(), axis.ticks.y = element_line())+
#  theme( axis.line = element_line(colour = "darkblue",
#                      size = 1, linetype = "solid"))+
  theme(panel.border = element_rect(fill=NA, color = "#64D2AA", size = 2))+
  theme(panel.background = element_rect(fill=NA,color = "gray70", size = 2),
        panel.grid.major = element_line(color = "gray70", size = .5),
        panel.grid.minor = element_line(color = "gray70", size = .25))+
  scale_x_continuous(breaks = seq(2009, 2018, by = 1))+
  theme(axis.text.x = element_text(angle = 25, vjust = 1.0, hjust = 1.0))

ggplotly(objeto)
		

```

Amarela
================================
### <font size="5"> **Nº de concluintes em ensino superior - Sexo Feminino e Raça/Cor - Amarela** </font>


```{r,eval=TRUE}

objeto <- CONCLUINTES_SSA %>%
	filter(TP_COR_RACA %in% c("Amarela")) %>%filter(TP_SEXO %in% c("F")) %>% 
  mutate(ANO =ANO_CENSO_SUP) %>%
  group_by(ANO) %>% 
  summarise(Concluintes =sum(value)) %>%
ggplot(aes(x=ANO,y=Concluintes)) +
  geom_bar(stat = "identity",fill="#6cbfd3",color="#fac113") +
  labs(
    title = "",
    x = "Ano",
    y = "Nº"
  ) +
  theme(title = element_text(size = 12,colour = "#db4470"))+
  theme(axis.title.x=element_text(size=11)) +
  theme(axis.title.y=element_text(size=11)) +
  theme(legend.text=element_text(size =11)) +
  theme(axis.text=element_text(size =11))  +
  theme(legend.position = "none")+
  theme(panel.grid = element_blank(), axis.ticks.y = element_line())+
#  theme( axis.line = element_line(colour = "darkblue",
#                      size = 1, linetype = "solid"))+
  theme(panel.border = element_rect(fill=NA, color = "#64D2AA", size = 2))+
  theme(panel.background = element_rect(fill=NA,color = "gray70", size = 2),
        panel.grid.major = element_line(color = "gray70", size = .5),
        panel.grid.minor = element_line(color = "gray70", size = .25))+
  scale_x_continuous(breaks = seq(2009, 2018, by = 1))+
  theme(axis.text.x = element_text(angle = 25, vjust = 1.0, hjust = 1.0))

ggplotly(objeto)


```

Indígena
================================
### <font size="5"> **Nº de concluintes em ensino superior - Sexo Feminino e Raça/Cor - Indígena** </font>


```{r,eval=TRUE}

objeto <- CONCLUINTES_SSA %>%
  filter(TP_COR_RACA %in% c("Indígena")) %>%filter(TP_SEXO %in% c("F")) %>% 
  mutate(ANO =ANO_CENSO_SUP) %>%
  group_by(ANO) %>% 
  summarise(Concluintes =sum(value)) %>%
ggplot(aes(x=ANO,y=Concluintes)) +
  geom_bar(stat = "identity",fill="#6cbfd3",color="#fac113") +
  labs(
    title = "",
    x = "Ano",
    y = "Nº"
  ) +
  theme(title = element_text(size = 12,colour = "#db4470"))+
  theme(axis.title.x=element_text(size=11)) +
  theme(axis.title.y=element_text(size=11)) +
  theme(legend.text=element_text(size =11)) +
  theme(axis.text=element_text(size =11))  +
  theme(legend.position = "none")+
  theme(panel.grid = element_blank(), axis.ticks.y = element_line())+
#  theme( axis.line = element_line(colour = "darkblue",
#                      size = 1, linetype = "solid"))+
  theme(panel.border = element_rect(fill=NA, color = "#64D2AA", size = 2))+
  theme(panel.background = element_rect(fill=NA,color = "gray70", size = 2),
        panel.grid.major = element_line(color = "gray70", size = .5),
        panel.grid.minor = element_line(color = "gray70", size = .25))+
  scale_x_continuous(breaks = seq(2009, 2018, by = 1))+
  theme(axis.text.x = element_text(angle = 25, vjust = 1.0, hjust = 1.0))

ggplotly(objeto)

```

NQD
================================
### <font size="5"> **Nº de concluintes em ensino superior - Sexo Feminino e Raça/Cor - Não Quis Definir** </font>

```{r,eval=TRUE}

  objeto <- CONCLUINTES_SSA %>%
  filter(TP_COR_RACA %in% c("*NQD")) %>%filter(TP_SEXO %in% c("F")) %>% 
  mutate(ANO =ANO_CENSO_SUP) %>%
  group_by(ANO) %>% 
  summarise(Concluintes =sum(value)) %>%
ggplot(aes(x=ANO,y=Concluintes)) +
  geom_bar(stat = "identity",fill="#6cbfd3",color="#fac113") +
  labs(
    title = "",
    x = "Ano",
    y = "Nº"
  ) +
  theme(title = element_text(size = 12,colour = "#db4470"))+
  theme(axis.title.x=element_text(size=11)) +
  theme(axis.title.y=element_text(size=11)) +
  theme(legend.text=element_text(size =11)) +
  theme(axis.text=element_text(size =11))  +
  theme(legend.position = "none")+
  theme(panel.grid = element_blank(), axis.ticks.y = element_line())+
#  theme( axis.line = element_line(colour = "darkblue",
#                      size = 1, linetype = "solid"))+
  theme(panel.border = element_rect(fill=NA, color = "#64D2AA", size = 2))+
  theme(panel.background = element_rect(fill=NA,color = "gray70", size = 2),
        panel.grid.major = element_line(color = "gray70", size = .5),
        panel.grid.minor = element_line(color = "gray70", size = .25))+
  scale_x_continuous(breaks = seq(2009, 2018, by = 1))+
  theme(axis.text.x = element_text(angle = 25, vjust = 1.0, hjust = 1.0))

ggplotly(objeto)

```

NDI
================================
### <font size="5"> **Nº de concluintes em ensino superior - Sexo Feminino e Raça/Cor - Não Definiu Identidade** </font>

```{r,eval=TRUE}

  objeto <- CONCLUINTES_SSA %>%
  filter(TP_COR_RACA %in% c("*NDI")) %>% filter(TP_SEXO %in% c("F")) %>% 
  mutate(ANO =ANO_CENSO_SUP) %>%
  group_by(ANO) %>% 
  summarise(Concluintes =sum(value)) %>%
ggplot(aes(x=ANO,y=Concluintes)) +
  geom_bar(stat = "identity",fill="#6cbfd3",color="#fac113") +
  labs(
    title = "",
    x = "Ano",
    y = "Nº"
  ) +
  theme(title = element_text(size = 12,colour = "#db4470"))+
    theme(axis.title.x=element_text(size=11)) +
    theme(axis.title.y=element_text(size=11)) +
  theme(legend.text = element_text(size =11)) +
    theme(axis.text = element_text(size =11))  +
  theme(legend.position = "none")+
  theme(panel.grid = element_blank(), axis.ticks.y = element_line())+
#  theme( axis.line = element_line(colour = "darkblue",
#                      size = 1, linetype = "solid"))+
  theme(panel.border = element_rect(fill=NA, color = "#64D2AA", size = 2))+
  theme(panel.background = element_rect(fill=NA,color = "gray70", size = 2),
        panel.grid.major = element_line(color = "gray70", size = .5),
        panel.grid.minor = element_line(color = "gray70", size = .25))+
  scale_x_continuous(breaks = seq(2009, 2018, by = 1))+
    theme(axis.text.x = element_text(angle = 25, vjust = 1.0, hjust = 1.0))

ggplotly(objeto)

```


Total
================================
### <font size="5"> **Nº Total de concluintes em ensino superior - Sexo Feminino** </font>

```{r, eval=TRUE, fig.height=3, fig.width=3}

objeto <- CONCLUINTES_SSA %>% 
  mutate(ANO =ANO_CENSO_SUP) %>%
  group_by(ANO) %>% 
  summarise(Concluintes =sum(value)) %>%
ggplot(aes(x=ANO,y=Concluintes)) +
  geom_bar(stat = "identity",fill="#6cbfd3",color="#fac113") +
  labs(
    title = "",
    x = "Ano",
    y = "Nº"
  ) +
  theme(title = element_text(size = 12,colour = "#db4470"))+
    theme(axis.title.x=element_text(size=11)) +
    theme(axis.title.y=element_text(size=11)) +
  theme(legend.text = element_text(size =11)) +
    theme(axis.text = element_text(size =11))  +
  theme(legend.position = "none")+
  theme(panel.grid = element_blank(), axis.ticks.y = element_line())+
#  theme( axis.line = element_line(colour = "darkblue",
#                      size = 1, linetype = "solid"))+
  theme(panel.border = element_rect(fill=NA, color = "#64D2AA", size = 2))+
  theme(panel.background = element_rect(fill=NA,color = "gray70", size = 2),
        panel.grid.major = element_line(color = "gray70", size = .5),
        panel.grid.minor = element_line(color = "gray70", size = .25))+
  scale_x_continuous(breaks = seq(2009, 2018, by = 1))+
    theme(axis.text.x = element_text(angle = 25, vjust = 1.0, hjust = 1.0))

ggplotly(objeto)

```